# 收购合营公司的全资子公司

提问人：stevenza 时间：2017-03-23 16:35:58
A公司与B公司协议共同控制C公司（A持有C51%,B持有C49%，但是A和B一方有技术，一方有市场，两者合作共同经营C公司），C公司下设一全资子公司D公司， 2016 年度，A公司从C公司手中收购D公司的全部股权，这样，D公司成了A公司的全资子公司，请问，A公司收购D公司的时候，应当认定为同一控制下企业合并还是非同一控制下企业合并？

回答人：chenyiwei
应认定为非同一控制下合并。另外请注意：在A的合并报表层面，不应按照常规的与合营企业之间逆流交易的处理原则按比例抵销C层面的股权处置损益。

提问人：zhs7403 时间：2017-03-23 20:47:25
陈老师，合并层面您说的没问题，因为跨界的因素。那么单体层面呢？还需要抵消？

回答人：chenyiwei
单体层面，我理解也没有必要抵销，按一致的原则处理并无不妥，否则与合并报表层面一直有这个差异也麻烦。